臺灣板橋地方法院刑事判決　　　　　　 96年度簡上字第287號
上　訴　人
即　被　告　甲○○
上列上訴人因竊盜案件，不服本院96年度簡字第840 號中華民國
96年2 月15日第一審判決（聲請案號：95年度偵字第27612 號）
，提起上訴，本院管轄之第二審合議庭判決如下：
    主  文
原判決撤銷。
甲○○犯竊盜罪，處拘役貳拾日，如易科罰金以新臺幣壹仟元折
算壹日，減為拘役拾日，如易科罰金以新臺幣壹仟元折算壹日；
又犯竊盜罪，處拘役貳拾日，如易科罰金以新臺幣壹仟元折算壹
日，減為拘役拾日，如易科罰金以新臺幣壹仟元折算壹日；又犯
攜帶兇器竊盜罪，處有期徒刑陸月，如易科罰金以新臺幣壹仟元
折算壹日，減為有期徒刑月，如易科罰金以新臺幣壹仟元折算
壹日，扣案之螺絲起子貳支沒收。應執行有期徒刑月，拘役拾
伍日，如易科罰金均以新臺幣壹仟元折算壹日，扣案之螺絲起子
貳支沒收。
    事  實
一、甲○○（聲請書將其出生年次誤載為「52年」，應更正為「
    63年」）基於意圖為自己不法所有之犯意，騎乘機車分別於
    (一)民國95年10月20日下午3 時許，趁無人注意之際，侵入臺
    北縣五股鄉○○路12巷1 號戊○○經營之工廠內（此所涉無
    故侵入他人建築物犯行部分，未據告訴），徒手竊取戊○○
    所有置於塑膠桶內之白鐵原料40公斤（價值約新臺幣〈下同
    〉5 千元），得手後，即將上開竊得之白鐵原料，載運至臺
    北縣五股鄉○○路○ 段175 號之1 「傑峰資源回收場」，變
    賣予該回收場不知情之現場負責人吳仁傑，得款900 元，供
    己花費殆盡；(二)95年11月13日下午5 時14分許，進入臺北縣
    五股鄉○○路12巷1 之1 號五股洲子芳洲祠土地公廟內，趁
    無人注意之際，徒手竊取廟內由乙○○管領之置物箱不銹鋼
    鐵門2 面（價值約500 元），得手後，即將上開竊得之不鏽
    鋼鐵門，載運至上址回收場，變賣予不知情之吳仁傑，得款
    360 元，供己花費殆盡；(三)95年11月22日下午1 時20分許，
    攜帶其所有客觀上具危險性可供兇器使用之螺絲起子2 支，
    至臺北縣五股鄉○○路48號丙○○所有之麵攤，趁無人注意
    之際，以上開螺絲起子撬開拆卸，竊取該麵攤上之白鐵片（
    原審判決誤載為「不銹鋼鐵片」）3 片（價值約1 千500 元
    ），得手後，亦將上開竊得之白鐵片載運至上址回收場，變
    賣予不知情之吳仁傑，得款300 元。適有戊○○之子丁○○
    於甲○○竊取丙○○麵攤之白鐵片時，經過發現甲○○疑為
    竊取其父工廠白鐵原料之竊賊，乃尾隨甲○○並報警處理，
    待甲○○於同日下午2 時許，變賣上開竊得之白鐵片後，自
    上址回收場出來時，旋即於臺北縣五股鄉○○路、御史路口
    將其攔下，當場在其身上及機車置物箱內，起獲上開變賣贓
    物所得之300 元及查扣得上開行竊所用之螺絲起子等物，並
    在上址回收場內起獲上開變賣之竊贓白鐵片，因而查悉上情
    。
二、案經戊○○、乙○○、丙○○訴由臺北縣政府警察局蘆洲分
    局報請臺灣板橋地方法院檢察署檢察官偵查後聲請簡易判決
    處刑。
    理  由
一、訊據被告甲○○對於上揭時地先後三次竊取告訴人戊○○、
    乙○○、丙○○所有或管領之白鐵原料、不銹鋼門、白鐵片
    等財物變賣之犯罪事實均供認不諱，核與告訴人處萬益、乙○○、丙○○等於警詢指訴被害情節相符，並經證人丁○○
    、吳仁傑分別於警詢、審理時證述明確（見95年度偵字第27
    612 號偵查卷15至28頁、本院96年7 月10日審判筆錄，告訴
    人、證人等於警詢之陳述，未經被告於言詞辯論終結前聲明
    異議，視為同意作為證據，本院審酌告訴人上開言詞陳述作
    成時之情況，認為適當，爰依刑事訴訟法第159 條之5 規定
    ，得為證據）並有臺北縣政府警察局蘆洲分局扣押筆錄、傑
    峰資源回收場95年11月份貨物進出紀錄登記表、監視器錄影
    翻拍照片2 張、起獲贓物照片2 張、贓物認領保管單等附卷
    可資佐證。被告雖另辯稱：其上開第三次竊取丙○○麵攤白
    鐵片時，並未攜螺絲起子行竊，警方查扣之螺絲起子是平常
    即放在其機車置物箱內，其並無取出作為行竊工具云云，而
    矢口否認有攜帶兇器竊盜之犯行，惟查被告於警詢、偵查中
    均已供認：其係攜帶螺絲起子2 支，撬開拆卸楊天四麵攤竊
    得白鐵片等語明確（見上開偵查卷9 頁、44頁），且衡諸常
    情，一般麵攤之白鐵片應係組合裝置在麵攤上，應非可隨意
    抽取可得，被告於警詢、偵查中所供稱以螺絲起子撬開拆卸
    偷竊之情，與常情相符，堪認屬實，況被告於行竊銷贓後，
    旋為警查獲而在其機車置物箱內扣得螺絲起子2 支，亦與被
    告上開供述情節相符。另證人丁○○雖於本院審理時曾證稱
    ：其當時遠遠得看被告進去那麵攤裡，然後看到被告在翻東
    西，並無法看到被告手上是否有拿東西或工具；其本身是做
    白鐵鐵工，當時被告所偷的那些白鐵（指丙○○麵攤之白鐵
    片）應該是直接用手就可以拿起來；被告從資源回收場出來
    想要逃跑，我們就撞倒他的機車，機車倒下，螺絲起子就從
    被告機車置物箱內散落出來，然後被警查扣云云（見本院上
    開審判筆錄），惟依證人丁○○上開所述，其係因遠距離觀
    望被告舉動，故無法看到被告手上是否有持行竊工具，至其
    所稱被告竊取上開白鐵片，無需工具即可以首直接拿取，則
    純屬其個人推測之詞，至警方最後雖係因被告機車倒地，螺
    絲起子自置物箱內散落出來，而查扣得上開螺絲起子，然此
    時已係被告竊得上開白鐵片，載運至上開回收場變賣銷贓之
    後，尚難以此確認被告未攜帶上開螺絲起子行竊之情，是證
    人丁○○上開證述之情節，要難據為被告有利之認定。是綜
    上所述，被告上開所辯，顯係事後畏罪卸責之詞，不足採信
    ，本件事證均已臻明確，被告上開犯行均堪認定，應予依法
    論科。
二、核本件被告上開犯罪事實(一)、(二)二次所為，均係犯刑法第32
    0 條第1 項之竊盜罪；所犯上開犯罪事實(三)部分，則係犯同
    法第321 條第1 項第3 款之攜帶兇器竊盜罪。其上開三次竊
    盜行為，時間未密接，顯係犯意各別，應予分論併罰。另本
    件被告犯罪後，中華民國九十六年罪犯減刑條例業已制定，
    經總統於96年7 月4 日公布，同年月16日生效施行，查本件
    被告三次犯罪時間，均係在96年4 月24日以前，所犯上開竊
    盜等罪，雖係該條例第3 條第1 項第15款所列之罪，惟衡其
    所犯情節，其宣告刑應無量處逾有期徒刑一年六月之刑，核
    諸中華民國九十六年罪犯減刑條例第2 條第1 項、第3 條等
    規定，悉合於減刑條件，依該條例第7 條規定，應於裁判時
    減其宣告刑。
三、原審以被告犯行明確，依法論罪科刑，固非無見，惟原審所
    認(一)上開扣案之被告變賣贓物所得之現金300 元，係被告所
    有因犯罪所得之物，應依刑法第38條第1 項第3 款沒收云云
    ，然按被告上開變賣贓物所得之現金300 元，因非犯罪直接
    所得之物，自不得宣告沒收，原審上述所認容有未洽，尚屬
    有誤；(二)又原審於上開減刑條例制定生效施行後，未及審酌
    適用該條例規定予以減刑，於法亦未合。本件被告雖執上開
    所辯意旨提起上訴，矢口否認有攜帶兇器竊盜犯行云云，然
    依上開所述理由，被告上訴意旨之指述，顯為無理由，惟原
    審判決既有上開可議之處，故本件自應由本院將原審判決撤
    銷，另為適當之判決。爰審酌被告之素行、各次犯罪之動機
    、目的、方法、手段、對告訴人所生危害及犯後態度等一切
    情狀，各量處如主文所示之刑，並諭知易科罰金之折算標準
    。復就其上開三罪之宣告刑，依上開減刑條例第2 條第1 項
    第3 款規定減其宣告刑二分之一，各減為如主文所示之刑及
    諭知易科罰金之折算標準，再定其應執行之刑，並諭知易科
    罰金之折算標準。扣案之螺絲起子2 支，係被告所有供犯上
    開犯罪事實(三)犯行所用之物，併予依法宣告沒收。
據上論斷，應依刑事訴訟法第455 條之1 第1 項、第3 項、第36
9 條第1 項前段、第364 條、第299 條第1 項前段，刑法第320
條第1 項、第321 條第1 項第3 款、第41條第1 項前段、第51條
第6 款、第38條第1 項第2 款，刑法施行法第1 條之1 ，中華民
國九十六年罪犯減刑條例第2 條第1 項第3 款、第7 條，判決如
主文。
本案經檢察官靳開聖到庭執行職務
中　　華　　民　　國　　96　　年　　7 　　月　　26　　日
                刑事第八庭  審判長法  官  王  屏  夏
                                  法  官  王  偉  光
                                  法  官  彭  全  曄
以上正本證明與原本無異
本件不得上訴
                                  書記官  吳  詩  琳
中　　華　　民　　國　　96　　年　　7 　　月　　26　　日
附錄本案論罪科刑法條全文：
中華民國刑法第320條
（普通竊盜罪、竊佔罪）
意圖為自己或第三人不法之所有，而竊取他人之動產者，為竊盜
罪，處 5 年以下有期徒刑、拘役或 5 百元以下罰金。
意圖為自己或第三人不法之利益，而竊佔他人之不動產者，依前
項之規定處斷。
前二項之未遂犯罰之。
中華民國刑法第321條
（加重竊盜罪）
犯竊盜罪而有左列情形之一者，處 6 月以上、 5 年以下有期徒
刑：
一  於夜間侵入住宅或有人居住之建築物、船艦或隱匿其內而犯
    之者。
二  毀越門扇、牆垣或其他安全設備而犯之者。
三  攜帶兇器而犯之者。
四  結夥三人以上而犯之者。
五  乘火災、水災或其他災害之際而犯之者。
六  在車站或埠頭而犯之者。
前項之未遂犯罰之。
